【裁判字號】    97,消債更,304
【裁判日期】    970729
【裁判案由】    更生事件
【裁判全文】
臺灣臺中地方法院民事裁定           97年度消債更字第304號
    聲  請  人
    即  債務人  甲○○
上列聲請人聲請消費者債務清理事件，本院裁定如下：
    主    文
聲請人即債務人甲○○自中華民國97年 7月29日16時30分起開始
更生程序。
    理    由
一、按債務人不能清償債務或有不能清償之虞，且無擔保或無優
    先權之債務總額未逾新臺幣1200萬元者，於法院裁定開始清
    算程序或宣告破產前，得向法院聲請更生；又法院開始更生
    程序之裁定，應載明其年、月、日、時，並即時發生效力，
    消費者債務清理條例第 3條、第42條第1項、第45條第1項分
    別定有明文。
二、本件聲請人即債務人聲請意旨略以：因聲請人之財產及收入
    不足以清償債務，前曾依照中華民國銀行公會會員辦理消費
    金融案件無擔保債務協商機制與金融機構成立協商，協商條
    件為月付新台幣 1萬2000多元，因聲請人當時每月薪資不固
    定（95年度綜合所得資料，平均每月約 1萬2314元；96年度
    綜合所得資料，平均每月約1萬9844元） ，在扣除自己生活
    必要費用及扶養長女、長子、次女之費用後，實無法依協商
    條件履行，故聲請人無力繼續履行原協商條件，顯係因非可
    歸責於己之事由致履行有重大困難，爰請求准予裁定開始更
    生生活等語。
三、經查，聲請人即債務人非從事營業活動之人，所積欠債務未
    逾1200萬元，亦有財產收入狀況說明書、前揭在職證明書、
    財政部各類所得資料清單、中華民國銀行公會會員辦理消費
    金融案件無擔保債務協商機制協議書、還款計劃書及本件債
    權人清冊暨債權總金額表等在卷可考，且經本院訊問調查屬
    實。
四、次查，聲請人即債務人固曾依中華民國銀行公會會員辦理消
    費金融案件無擔保債務協商機制成立協商，每月應還款1萬2
    000多元。惟聲請人主張其每月薪資僅約2萬元，而其生活必
    要開支，為每月膳食費3900元、扶養長女楊雅茹、長子楊承
    致、次女楊雅妘三人共8900元、交通費 270元、其他必要支
    出867元，合計1萬3937元（配偶楊文中每月薪資約 3萬元，
    負債200多萬元，金融協商每月還款1萬9799元，），亦有其
    提出戶籍謄本、債權人清冊、財產及收入狀況說明書、財團
    法人金融聯合徵信中心當事人綜合信用報告--債務人清理條
    例前置協商專用債權人清冊、協議書、無擔保債務還款計劃
    、財政部台灣省中區國稅財產歸屬資料清清單（含配偶）、
    財政部台灣省中區國稅局95年、96年度綜合所得稅各類所得
    資料清單（含配偶）、出生證明、醫療費收據、幼兒園收據
    、存摺影本附卷可參，且其所列舉之金額，衡諸現今一般生
    活水準，尚屬相當，則其收入扣除上開必要支出後，顯已不
    足清償前所為之協商款項，則本件聲請人主張其有不可歸責
    於己之事由致履行顯有困難，堪認真實。
五、末查，聲請人即債務人又無經法院裁定開始清算或宣告破產
    之情事。從而，聲請人請求依消費者債務清理條例裁定准予
    更生，揆諸前揭規定，核無不合，應予准許。
中    華    民    國    97    年    7     月    29    日
                  民事庭法  官  顏世傑
右為正本係照原本作成
本件不得抗告
本裁定已於97年7月29日16時30分公告。
中    華    民    國    97    年    7     月    29    日
                        書記官  陳麗卿


司法院資訊處製作；財團法人民間司法改革基金會備份。
